【裁判字號】    98,裁,691
【裁判日期】    980319
【裁判案由】    所得稅法
【裁判全文】
最  高  行  政  法  院  裁  定
                                       98年度裁字第691號
上  訴  人  甲○○
訴訟代理人  蕭世光  律師
被 上訴 人  財政部臺灣省北區國稅局
代  表  人  陳文宗
上列當事人間所得稅法事件，上訴人對於中華民國97年11月26日
臺北高等行政法院97年度訴字第1674號判決，提起上訴，本院裁
定如下：
    主  文
上訴駁回。
上訴審訴訟費用由上訴人負擔。
    理  由
一、按對於高等行政法院判決之上訴，非以其違背法令為理由，
    不得為之，行政訴訟法第242條定有明文。依同法第243條第
    1項規定，判決不適用法規或適用不當者，為違背法令；而
    判決有同條第2項所列各款情形之一者，為當然違背法令。
    是當事人對於高等行政法院判決上訴，如依行政訴訟法第24
    3條第1項規定，以高等行政法院判決有不適用法規或適用不
    當為理由時，其上訴狀或理由書應有具體之指摘，並揭示該
    法規之條項或其內容；若係成文法以外之法則，應揭示該法
    則之旨趣；倘為司法院解釋或本院之判例，則應揭示該判解
    之字號或其內容。如以行政訴訟法第243條第2項所列各款情
    形為理由時，其上訴狀或理由書，應揭示合於該條項各款之
    事實。上訴狀或理由書如未依此項方法表明，或其所表明者
    與上開法條規定不合時，即難認為已對高等行政法院判決之
    違背法令有具體之指摘，其上訴自難認為合法。
二、本件上訴人對於臺北高等行政法院判決上訴，主張：上訴人
    係三陽工業股份有限公司（下稱三陽公司）負責人，被上訴
    人以該公司民國93年1月到12月間給付派至越南子公司提供
    「製造技術指導及管理服務」勞務之員工薪資計新臺幣（下
    同）49,698,154元，未依規定於給付時扣取所得稅款計1,67
    6,972元，限期責令補繳應扣未扣稅款及補報扣繳憑單，上
    訴人依限補繳及補報，被上訴人乃依所得稅法第114條第1款
    前段規定按應扣未扣之稅額處1倍罰鍰1,676,900元。惟查勞
    務所得之課稅標準應採屬地主義，對勞務報酬所得來源地之
    判斷，應以勞務提供地為基礎，三陽公司呂天福等72名員工
    ，長期派駐在越南子公司，其勞務提供地係在越南，並非中
    華民國境內，非所得稅法第8條第3款所認定之中華民國所得
    來源。至原判決不論天數多寡均認其為出差，顯與經驗法則
    不符，而其所援引之財政部84年6月21日臺財稅第841629949
    號函釋情形與本件不同，強為相同之處理，與平等原則有違
    。而三陽公司係將呂天福等72名員工之本薪、未休假獎金、
    加班費、中秋節及年終獎金，加上三陽公司所支付之勞健保
    等，列為技術服務收入，原判決所認定呂天福等72人在越南
    提供勞務之報酬，經越南VMEP公司依合約支付三陽公司之費
    用為三陽公司取得技術服務收入之必要成本費用，顯有違誤
    。又三陽公司員工派駐越南子公司，與派駐國外分公司或辦
    事處並無不同，該等員工本薪部分係在國內支領，海外津貼
    部分係在越南支領，並就越南相關規定繳納稅捐，本件應有
    財政部63年10月3日臺財稅第37273號、69年10月15日臺財稅
    第38556號函釋之適用。另上訴人於申報93年度營利事業所
    得稅時，係根據被上訴人歷年來實質審查之結果，並委託專
    業會計師辦理，並無故意過失違反行政法上義務，原判決不
    察，認定上訴人明知該等員工長期派駐在越南子公司為出差
    性質，顯違反行政罰法第7條第1項規定等語，雖以該判決違
    背法令為由，惟核其上訴理由，係就原審取捨證據、認定事
    實之職權行使，指摘其為不當，並就原審已論斷者，泛言未
    論斷，或就原審所為論斷，泛言其論斷矛盾，或以其對法律
    之誤解，重複前已主張為原審詳予論斷所不採之理由，泛謂
    原判決違背法令，而未具體說明其有何不適用法規或適用法
    規不當之情形，並揭示該法規之條項或其內容，及合於行政
    訴訟法第243條第2項所列各款之事實，難認對該判決之如何
    違背法令已有具體之指摘。依首揭說明，應認其上訴為不合
    法。
三、據上論結，本件上訴為不合法。依行政訴訟法第249條第1項
    前段、第104條、民事訴訟法第95條、第78條，裁定如主文
    。
中    華    民    國    98    年    3     月    19    日
                    最高行政法院第五庭
                        審判長法官  黃  璽  君
                              法官  胡  方  新
                              法官  鄭  忠  仁
                              法官  黃  本  仁
                              法官  吳  東  都
以  上  正  本  證  明  與  原  本  無  異
中    華    民    國    98    年    3     月    20    日
                              書記官  彭  秀  玲


司法院資訊處製作；財團法人民間司法改革基金會備份。
